【裁判字號】    89,易,4042
【裁判日期】    891227
【裁判案由】    違反就業服務法
【裁判全文】
臺灣臺中地方法院刑事判決                        八十九年度易字第四四二號
    公  訴  人  臺灣臺中地方法院檢察署檢察官
    被      告  乙○○
右列被告因就業服務法案件，經檢察官提起公訴（八十九年度偵字第一八二一０號）
，本院判決如左：
    主  文
乙○○違反雇主不得聘僱未經許可之外國人規定，其聘僱人數為壹人，科罰金新臺幣
伍萬元，如易服勞役，以新臺幣玖佰元即銀元參佰元折算壹日。
    事  實
一、乙○○與甲○○係未婚夫妻關係，甲○○並於台中縣大甲鎮復興四七號一樓開設
    吉的堡美語兒童電腦補習班，自民國八十八年二月起甲○○因患有疾病，即交由
    乙○○負責管理，乙○○明知外國人未經申請許可，不得在中華民國境內工作，
    亦未向行政院勞工委員會申請核准僱用外籍勞工，竟自八十八年六月間，以月薪
    新台幣（下同）三萬元，聘僱未經許可之馬來西亞籍之ＡＰＩＺＡ  ＢＩＮＴＩ
      ＡＢＤＵＬ  ＬＡＴＩＦＦ（以下簡稱ＡＰＩＺＡ）一名，在上址擔任美語教
    學工作。嗣八十九年十月四日，ＡＰＩＺＡ欲出境回馬來西亞始至台北市警查局
    信義分局制作筆錄而查悉上情。
二、案經臺灣臺中地方法院檢察署檢察官自動檢舉偵查起訴。
    理  由
一、訊據被告乙○○，對於由其實際負責管理上開補習班，及馬來西亞籍ＡＰＩＺＡ
    曾於上開補習班上班並支付薪資之事實坦承不諱，然矢口否認有何前揭犯行，辯
    稱：伊經營之公司與國外ＮＬＣ公司有商務往來，而ＡＰＩＺＡ即係ＮＬＣ公司
    派來的，而ＡＰＩＮＡ係在台中市○○街三十號二樓之二負責電腦程式，偶爾叫
    ＡＰＩＺＡ到補習班設計課程，伊不知道如此違法云云。惟查前開犯罪事實，業
    據馬來西亞籍ＡＰＩＺＡ於警訊中供述甚明，並有ＡＰＩＺＡ所提出之護照、出
    境登記表各一份、吉的堡美語員工薪資單三張、照片六幀及外僑入出境資料檔查
    詢資料二紙附卷可憑；參以該馬來西亞籍ＡＰＩＺＡ與被告夙無嫌隙，衡情，應
    無設詞攀誣被告之理﹖況由上開出境登記表及外僑入出境資料檔查詢資料顯示，
    ＡＰＩＺＡ來台目的，均係探親，停留之天數亦僅三十天，而非被告所辯商務往
    來，足見被告所辯應係事後畏罪卸責之詞，尚難採信，本件事證明確，其犯行堪
    以認定。
二、按雇主不得聘僱未經許可之外國人，就業服務法第五十三條第一款定有明文。被
    告乙○○為雇主，違反上開規定，聘僱未經許可之外國人一人，核其所為，係犯
    同法第五十八條第一項前段之罪。爰審酌被告犯罪之動機、目的、手段、聘僱期
    間及犯後態度等一切情狀，量處如主文所示之刑，並諭知易服勞役之折算標準，
    以資懲儆。
據上論斷，應依刑事訴訟法第二百九十九條第一項前段，就業服務法第五十八條第一
項前段，刑法第十一條前段、第四十二條第二項，罰金罰鍰提高標準條例第二條，判
決如主文。
本案經檢察官陳棟杰到庭執行職務。
中      華      民      國      八十九    年    十二    月    二十七    日
                                  臺灣臺中地方法院刑事第一庭
                                        法  官  楊  國  精
右正本證明與原本無異。
如不服本判決，應於送達後十日內向本院提出上訴狀（須附繕本），上訴於台灣高等
法院台中分院。
                                        書記官
中      華      民      國      八十九    年    十二    月    二十七    日
附錄：本案論罪科刑法條全文
就業服務法第五十八條第一項︰違反第五十三條第一款、第二款或第三款規定，其聘
僱或留用人數為一人者，處六月以下有期徒刑、拘役或科或併科新台幣九萬元以下罰
金；其聘僱或留用人數為二人以上者，處三年以下有期徒刑、拘役或科或併科新台幣
三十萬元以下罰金。
就業服務法第五十三條︰
  雇主不得有左列行為︰
    一、聘僱或留用未經許可或許可失效之外國人。


司法院資訊處製作；財團法人民間司法改革基金會備份。
